【裁判字號】    91,易,4124
【裁判日期】    920418
【裁判案由】    竊盜
【裁判全文】
臺灣高雄地方法院刑事判決                        九十一年度易字第四一二四號
    公  訴  人  臺灣高雄地方法院檢察署檢察官
    被      告  己○○
右列被告因竊盜案件，經檢察官提起公訴（九十一年度偵字第二三六九二號）及移
併案審理（九十二年度偵字第六五六號、第二五四一號），本院判決如左：
    主  文
己○○連續竊盜，累犯，處有期徒刑柒月。鑰匙參把沒收。
    事  實
一、己○○前因竊盜及違反麻醉藥品管理條例案件，經臺灣高雄地方法院裁定定其應
    執行刑一年二月確定，入監執行後，於民國八十七年九月十五日假釋出獄，交付
    保護管束至八十七年十月十六日期滿未經撤銷而執行完畢；又因竊盜案件，經臺
    灣高等法院高雄分院駁回上訴而判處有期徒刑一年二月確定，於九十一年三月十
    二日縮刑期滿執行完畢。詎猶不知悔改，(一)於九十一年十月二十三日上午九時許
    ，在高雄縣林園鄉○○路一一五巷三號旁，見張簡勤倉所有車號Ｅ二—八四一三
    號自小客車（由其妻丙○○使用）停放於該處，有機可趁，竟基於意圖為自己不
    法所有之概括犯意，以其所有之機車鑰匙一把啟動電源而竊取之，得手後，供己
    作為代步之交通工具使用。嗣於同日下午四時三十分許，己○○駕駛車號Ｅ二—
    八四一三號自小客車途經高雄縣林園鄉○○街八十九號前時，為警當場查獲，並
    扣得前開機車鑰匙一把。(二)後於九十一年十一月二十九日下午五時許，在高雄縣
    林園鄉○○○路一號前，見甲○○所有車號ＰＬＫ—一三二號重型機車（引擎號
    碼ＧＹ六Ｄ二—一四三七八五號）停放於該處，復承接前開意圖為自己不法所有
    之概括犯意，以其所有之機車鑰匙一把啟動電源而竊取之，得手後，並將該車之
    車牌丟棄以逃避警方之查緝。嗣於九十一年十二月二十八日下午一時三十分許，
    為警在高雄縣林園鄉台二十一線潮寮林幹一號電桿前查獲。(三)後於九十一年十二
    月三十日晚間七時三十分許，在高雄縣林園鄉○○路與鳳林路口，見戊○○所有
    車號ＷＣＹ—七八六號輕型機車（引擎號碼ＥＴ五三四六一九號）停放於該處，
    復承接前開意圖為自己不法所有之概括犯意，以其所有之機車鑰匙一把啟動電源
    而竊取之，得手後，並將該車之車牌丟棄，改懸其妹所有車號ＶＸＤ—一九七號
    機車之車牌以逃避警方之查緝。嗣於九十二年一月二十一日晚間九時二十分許，
    為警在高雄縣林園鄉○○路一一五號前查獲，並扣得前開機車鑰匙一把。
二、案經高雄縣警察局林園分局移送臺灣高雄地方法院檢察署檢察官偵查起訴及移送
    併案審理。
    理  由
一、訊據被告己○○對於事實欄(二)、(三)所示之犯罪事實坦承不諱，核與被害人甲○○
    、戊○○指述情節相符，並有機車鑰匙一把扣案及扣押筆錄二紙、高雄縣警察局
    贓物認領收據一紙、領結一紙、車籍作業系統—查詢認可資料三紙、車輛竊盜車
    牌失竊資料個別查詢報表—查詢車輛認可資料二紙、高雄縣警察局車輛尋獲電腦
    輸入單一紙附卷可稽，足認被告之自白與事實相符，洵堪採為論罪科刑之依據。
    事證明確，被告此部分之犯行，堪予認定。
二、另訊據被告則矢口否認有何公訴人所指事實欄(一)所示之犯行，辯稱：車號Ｅ二—
    八四一三號自小客車是車主丙○○寄放在乙○○那裡，伊向乙○○借用的，鑰匙
    也是乙○○交給伊的，因為乙○○沒有跟丙○○說這件事，丙○○才會去報失竊
    云云。然查：
  (一)車號Ｅ二—八四一三號自小客車係於九十一年十月二十三日上午九時許，在高雄
    縣林園鄉○○路一一五巷三號旁失竊等情，已經被害人丙○○指述綦詳，並有贓
    物認領收據一紙、車籍作業系統—查詢認可資料一紙、車輛竊盜車牌失竊資料個
    別查詢報表—查詢車輛認可資料一紙、高雄縣警察局車輛失竊電腦輸入單一紙、
    高雄縣警察局車輛尋獲電腦輸入單一紙附卷可稽，且被害人丙○○於本院訊問時
    亦明白指稱：「（本案發生前有無借車給己○○、乙○○？）沒有，也沒有把車
    鑰匙交給他們過，我只有跟他說我車子停放在他家附近，車後玻璃已經壞掉了，
    要他幫我看一下，我並沒有把車鑰匙交給他。」等語（見本院九十二年一月二十
    一日訊問筆錄），顯見車號Ｅ二—八四一三號自小客車確係於前揭時地失竊，而
    非出借予被告或證人乙○○。
  (二)被告雖一再辯稱係向證人乙○○借用該車，然被告前於警訊中供稱：「（你向何
    人借的？為何有車子鎖鑰發動車子？你用何工具？是否有共犯？）因為我以前曾
    經向丙○○借過車，而且這部車子的啟動鎖壞掉，所以我用一支機車鑰匙就能打
    開駕駛車子離開，沒有共犯。」、「因這次我要開車沒有事先告訴她，所以丙○○不知道車子是我開走的，她才至派出所報車子失竊。」（見九十一年十月二十
    四日警訊筆錄），後於偵訊中又改稱：「我是向丙○○的朋友乙○○借車，要他
    向丙○○說，我朋友沒說。」、「（汽車鑰匙何來？）是之前使用丙○○的車子
    ，自己複製一份留下使用。」（見九十一年十月二十四日偵訊筆錄），其後於本
    院審理時又改稱：車子係向乙○○借的，車鑰匙也是乙○○交付等語，顯見被告
    自警訊起，就其用以啟動車號Ｅ二—八四一三號自小客車電源之鑰匙來源，究係
    使用本身之機車鑰匙，或係使用自行複製之鑰匙，或係由證人乙○○所交付一節
    ，說法前後不一，是被告所辯借用之情是否可信，已非無疑；另證人乙○○雖亦
    到庭證稱：鑰匙係丙○○所交付，被告向伊借車時，由伊交付予被告等語，然被
    害人丙○○於本院訊問時堅詞否認有出借車輛予證人乙○○之情，已如前述，再
    經本院命被害人丙○○提出車號Ｅ二—八四一三號自小客車之鑰匙，與扣案被告
    用以開啟車號Ｅ二—八四一三號自小客車電源之鑰匙當庭勘驗結果，被害人丙○○所提出之鑰匙長度為三點七公分，扣案鑰匙之長度則為三公分，有本院九十二
    年一月二十一日訊問筆錄可參，二者於外型、大小上均具有顯著之不同，顯非由
    同一匙模所打造，足認被害人丙○○陳稱其並未交付車鑰匙予證人乙○○之詞，
    應屬可信，證人乙○○所述顯與事實有悖，委無可採；參酌扣案鑰匙之大小、形
    式，其大小、形式確與一般機車鑰匙之大小、形式相仿，是扣案之鑰匙應係如被
    告於警訊中所言，係其自身之機車鑰匙一情，應堪認定。從而，倘如被告所言，
    其係向證人乙○○借用車號Ｅ二—八四一三號自小客車，衡情，證人乙○○自應
    會將該車之鑰匙交付，以便被告駕駛，被告豈有以自身之機車鑰匙開啟電源以駕
    駛該車之理，是被告所辯借用之情，顯與常情有悖，洵無可採。事證明確，被告
    此部分之犯行，亦堪認定。
三、核被告己○○所為，係犯刑法第三百二十條第一項之竊盜罪。又被告先後三次竊
    盜犯行，時間緊接，所犯係構成要件相同之罪，顯係基於概括犯意反覆為之，應
    依刑法第五十六條之規定論以一罪，並加重其刑。又查，被告前因竊盜及違反麻
    醉藥品管理條例案件，經臺灣高雄地方法院裁定定其應執行刑一年二月確定，入
    監執行後，於八十七年九月十五日假釋出獄，交付保護管束至八十七年十月十六
    日期滿未經撤銷而執行完畢；又因竊盜案件，經臺灣高等法院高雄分院駁回上訴
    而判處有期徒刑一年二月確定，於九十一年三月十二日縮刑期滿執行完畢，有臺
    灣高等法院被告全國前案紀錄表及臺灣高雄地方法院檢察署刑案資料查註紀錄表
    各一份在卷可參，其受有期徒刑之執行完畢，五年以內再犯有期徒刑以上之罪，
    為累犯，應依刑法第四十七條規定加重其刑。又被告同時有二種以上刑之加重事
    由，應依刑法第七十條規定遞加重之。又公訴人雖僅就被告如事實欄(一)之竊盜犯
    行提起公訴，然檢察官就犯罪事實一部起訴者，其效力及於全部，本件被告如事
    實欄(二)、(三)竊盜部分之犯罪事實，與前揭論罪科刑之如事實欄(一)之竊盜部分，有
    連續犯之關係，已如前述，本院自應就屬裁判上一罪之如事實欄(二)、(三)竊盜部分
    一併加以裁判，附予敘明。爰審酌被告正值青年，不知自食其力，竟連續行竊，
    行為誠屬不該，且於因竊盜案件經檢方交保飭回後，竟仍再次行竊，漠視法紀，
    惡性非輕，惟念其犯後坦承部分犯行，尚見悔意等一切情狀，量處如主文所示之
    刑。又扣案之鑰匙二把支，係被告所有，供竊盜犯罪所用之物，業經被告供述在
    卷，爰依刑法第三十八條第一項第二款宣告沒收之；另被告持以竊盜車號ＰＬＫ
    —一三二號重型機車之鑰匙一把，亦係被告所有，雖未經扣案，不能證明業已滅
    失，爰依刑法第三十八條第一項第二款併予宣告沒收之。
四、移送併辦意旨（九十一年度偵字第二五七八○號）另以：被告基於意圖為自己不
    法所有之犯意，於九十一年十一月二十日下午三時許，在高雄縣大寮鄉山頂村山
    頂國小前停車場，竊取丁○○所有車號ＫＶ—○二一六號（引擎號碼：Ａ四Ｔ二
    五九四四號）自小客車，得手後，並改懸其所有車號ＹＳ—二四七二號車牌使用
    ，因認被告此部分亦涉有竊盜罪嫌。然查，訊據被告堅詞否認有何公訴人所指此
    部分之犯行，且被害人丁○○雖指稱確有於前揭時地失竊之事實，惟其亦陳稱並
    不知行竊之人為何，是被害人丁○○之指述，尚不足不利被告之認定；另被告雖
    有持有前開被害人丁○○遭竊之車輛，然被告取得前開車輛或不銹鋼之原因不一
    而足，或係收受贓物，或係故買贓物，並不得僅以被告持有前開他人失竊之贓物
    ，遽行推認被告即係行竊之人，公訴人認被告此部分涉有竊盜罪嫌，即有未合，
    是難認此部分與前揭論罪科刑之竊盜罪間，有連續犯之裁判上一罪，本院無從併
    予審理，爰退回原檢察官另為妥適之處理。
據上論斷，應依刑事訴訟法第二百九十九條第一項前段，刑法第五十六條、第三百二
十條第一項、第四十七條、第三十八條第一項第二款，罰金罰鍰提高標準條例第一條
前段，判決如主文。
本案經檢察官張啟祥到庭執行職務。
中      華      民      國      九十二      年      四    月    十八    日
                                  臺灣高雄地方法院刑事庭
                                      法  官    曾  淑  娟
右正本證明與原本無異。
如不服本判決，應於判決送達後十日內，向本院提出上訴狀。
                                      書記官    呂  怜  勳
中      華      民      國      九十二      年      四    月    十八    日
附錄本判決論罪科刑法條：
中華民國刑法第三百二十條第一項
意圖為自己或第三人不法之所有，而竊取他人之動產者，為竊盜罪，處五年以下有期
徒刑、拘役或五百元以下罰金。


司法院資訊處製作；財團法人民間司法改革基金會備份。
